【裁判字號】    97,上易,463
【裁判日期】    970821
【裁判案由】    竊盜等
【裁判全文】
臺灣高等法院臺南分院刑事判決        97年度上易字第463號
上  訴  人
即  被  告  甲○○
                    （現另案於臺南分監執行）
上列上訴人因竊盜等案件，不服臺灣臺南地方法院96年度易字第
885號中華民國97年6月17日第一審判決（起訴案號：臺灣臺南地
方法院檢察署96年度偵緝字第705號），提起上訴，本院判決如
下：
    主  文
上訴駁回。
    理  由
一、上訴意旨略以：被告甲○○因臺南地方法院判處有期徒刑四
    個月，懇請法院念在被告因失業、經濟狀況急迫下，才會有
    此犯行，請從輕量刑，予以輕判云云。
二、按刑事訴訟法第三百六十一條、第三百六十七條規定，不服
    地方法院之第一審判決而上訴者，應提出上訴書狀，並敘述
    具體理由，為上訴必備之程式；其所提出之書狀未敘述上訴
    理由，或僅曾以言詞陳述上訴理由者，均應於上訴期間屆滿
    後二十日內補提理由書於第一審法院。第一審法院經形式審
    查，認逾期未補提上訴理由者，應定期間先命補正；逾期未
    補正者，為上訴不合法律上之程式，應以裁定駁回。倘已提
    出上訴理由，但所提非屬具體理由者，則由第二審法院以上
    訴不合法律上之程式，判決駁回。而所謂「具體理由」，必
    依據卷內既有訴訟資料或提出新事證，指摘或表明第一審判
    決有何採證認事、用法或量刑等足以影響判決本旨之不當或
    違法，而構成應予撤銷之具體事由，始克當之（例如：依憑
    證據法則具體指出所採證據何以不具證據能力，或依憑卷證
    資料，明確指出所為證據證明力之判斷如何違背經驗、論理
    法則）；倘僅泛言原判決認定事實錯誤、違背法令、量刑失
    之過重或輕縱，而未依上揭意旨指出具體事由，或形式上雖
    已指出具體事由，然該事由縱使屬實，亦不足以認為原判決
    有何不當或違法者（例如：對不具有調查必要性之證據，法
    院未依聲請調查亦未說明理由，或援用證據不當，但除去該
    證據仍應為同一事實之認定），皆難謂係具體理由，俾與第
    二審上訴制度旨在請求第二審法院撤銷、變更第一審不當或
    違法之判決，以實現個案救濟之立法目的相契合，並節制濫
    行上訴（最高法院九十七年度台上字第八九二號判決參照。
    ）。
三、查本件上訴人前揭上訴理由僅略稱其因失業，經濟狀況急迫
    才會犯下竊盜罪，請從輕量刑云云，並未就原審判決有何違
    法或不當之處為具體指摘；又查原審判決以上訴人品行不佳
    （有公共危險罪之前科）、智識教育程度為國中畢業、生活
    經濟狀況不佳、犯罪之動機、目的、手段、所生之危害，以
    及其事後猶飾詞狡卸，嗣經傳喚證人乙○○、林志強到院作
    證，其始認罪，以及告訴人乙○○表示願意原諒其行為等一
    切情狀，量處竊盜罪部分，有期徒刑六月，減為有期徒刑三
    月，得易科罰金；非法由自動付款設備取財罪，處有期徒刑
    四月，減為有期徒刑二月，得易科罰金，並定其應執行刑為
    有期徒刑四月，如易科罰金，以新臺幣一千元折算一日，可
    認已就刑法第五十七條有關量刑事項已充分審酌。從而上訴
    人僅以其情可憫請從輕量刑之理由提起上訴，並非依據卷內
    既有訴訟資料或提出新事證，指摘或表明第一審判決有何採
    證認事、用法或量刑等足以影響判決本旨之不當或違法之具
    體事由（按上訴理由是否具體，係屬第二審審查之範圍，不
    在命補正之列，刑事訴訟法第三百六十一條修正立法理由參
    照）。按之上開規定，本件上訴顯屬違背法律上之程式，應
    由本院依同法第三百六十七條前段、第三百七十二條不經言
    詞辯論判決如主文。
中    華    民    國    97    年    8     月    21    日
                  刑事第三庭    審判長法  官    陳義仲
                                      法  官    蘇清水
                                      法  官    宋明蒼
以上正本證明與原本無異。
不得上訴。
                                      書記官    翁心欣
中    華    民    國    97    年    8     月    21    日


司法院資訊處製作；財團法人民間司法改革基金會備份。
